【裁判字號】    95,抗,332
【裁判日期】    951229
【裁判案由】    拍賣抵押物
【裁判全文】
臺灣臺北地方法院民事裁定               95年度抗字第332號
抗  告  人  秦敏仁
相  對  人  板信商業銀行股份有限公司
法定代理人  甲○○
上列當事人間拍賣抵押物事件，抗告人對於民國95年4月28日本
院95年度拍字第353號裁定提起抗告，本院裁定如下：
    主  文
抗告駁回。
抗告程序費用新台幣壹仟元由抗告人負擔。
    理  由
一、按聲請拍賣抵押物，原屬非訟事件，此項聲請之裁定及抗告
    法院之裁定，僅依非訟事件程序，就抵押權及其債權形式上
    之要件是否具備予以審查為已足，並無確定實體法上法律關
    係存否之性質，於債權及抵押權之存否，並無既判力。故祇
    須其抵押權已經依法登記，且債權已屆清償期而未受清償，
    法院即應為准許拍賣之裁定。而對於此項法律關係有爭執之
    人，為保護其權利，得提起訴訟，以謀解決，不得僅依抗告
    程序聲明其爭執，並據為廢棄准許拍賣抵押物裁定之理由，
    最高法院94年台抗字第270號裁定意旨、51年台抗字第269號
    判例意旨可資參照。
二、本件相對人主張：抗告人分別於94年11月22日、94年12月7
    日以原裁定主文所示之不動產設定新台幣（下同）960萬元
    、96萬元之抵押權予相對人，作為債務清償之擔保，嗣抗告
    人積欠相對人如原裁定附表二所示之金額屆期未清償等情，
    業據提出抵押權設定契約書暨其他約定事項、他項權利證明
    書、個人不動產借款契約書（以上均為影本）、土地與建物
    登記謄本等件為證。按抵押權經設定登記後，債權人因債務
    屆滿未受清償，依民法第873條第1項之規定，即得聲請法院
    拍賣抵押物，原裁定據以准許相對人拍賣抵押物之聲請，於
    法並無不合。
三、抗告意旨略以：抗告人未曾於相對人銀行開戶，亦未曾向相
    對人申請不動產擔保借款、消費性信用貸款等銀行資金交易
    往來，有關債務之存在及抵押權設定等情，抗告人全不知情
    ，抗告人已依法提起確認債權不存在訴訟及刑事偽造文書之
    告訴等語。縱抗告人所稱屬實，本件抗告人係就債務及抵押
    權之存否等實體法事項有所爭執，依前開說明，自應於抗告
    人另行提起之訴訟中解決，而非本件非訟程序所得審究，從
    而，抗告人提起本件抗告，於法即有未合，應予裁定駁回。
四、據上論結，本件抗告為無理由，依非訟事件法第46條、第21
    條第2項、第24條第1項，民事訴訟法第495條之1第1項、第
    449條第1項、第95條、第78條，裁定如主文。
中    華    民    國    95    年    12    月    29    日
                  民事第四庭  審判長法  官  林麗玲
                                    法  官  陳邦豪
                                    法  官  陳文正
以上正本係照原本作成。
如不服本裁定，僅得於收受本裁定正本送達後10日內，以適用法
規顯有錯誤為理由，向本院提出再抗告狀，（須附繕本一份及繳
納再抗告裁判費新台幣1,000元），經本院許可後始可再抗告。
中    華    民    國    95    年    12    月    29    日
                                    書記官  黃菀茹


司法院資訊處製作；財團法人民間司法改革基金會備份。
